臺灣高等法院臺中分院刑事判決　　　　　　　　　九十一年度上易字第一四一號
　　上　訴　人
　　即　被　告　乙○○
右上訴人因贓物案件，不服臺灣苗栗地方法院九十年度易字第七九三號中華民國九十
一年五月十六日第一審判決（起訴案號：臺灣苗栗地方法院檢察署九十年度偵字第四
一八三號），提起上訴，本院判決如左：
    主    文
原判決撤銷。
乙○○牙保贓物，累犯，處有期徒刑柒月。
    事    實
一、乙○○前有傷害、賭博、多次竊盜之前科紀錄，其中於民國八十七年間所犯竊盜
    案件，經原審法院判處有期徒刑五月確定，於八十八年四月四日執行完畢；復因
    犯竊盜案件，於九十年三月五日，經台灣苗栗地方法院檢察署檢察官提起公訴，
    由原審法院審理中（嗣經判處有期徒刑六月確定）。詎乙○○猶不知悔改，明知
    洪瑞章（已於九十年五月二十日死亡）所持有廠牌為：ＡＣＥＲ，型式為Ｖ七五
    ○、廠牌為ＡＣＥＲ，型式為Ｇ五三○、廠牌為ＳＡＧＥＭ，型式為ＤＣ八一八
    及廠牌為ＭＯＴＯＲＯＬＡ，型式為ＣＤ九二八之行動電話機具各一支（依序為
    ：戊○○所有，於九十年四月中旬，在其位於苗栗縣苗栗市恭敬里八鄰八十五之
    三號住處、丁○○所有，於九十年四月二十五日，在其位於苗栗縣苗栗市○○里
    ○○街七十四巷十七鄰七號、甲○○所有，於九十年四月底某日凌晨一時許，在
    其停放於苗栗縣苗栗市○○路旁之車號六Ｈ—二四七三號自用小客車內、丙○○
    所有，於九十年五月二日，在苗栗縣公館鄉之小叮噹餐廳內分別失竊），為來路
    不明之贓物，竟因洪瑞章應允若調得到錢，要借錢給伊，而基於牙保贓物之犯意
    ，於九十年五月九日上午十時三十分許，在苗栗縣苗栗市○○路與至公路交岔路
    口處，同意替洪瑞章尋找出質之對象，並於同日下午二時許，在苗栗縣苗栗市○○里○○路之大國國小前，以前開行動電話機具為質，而向不知前開手機為來路
    不明贓物之庚○○（另為不起訴處分），取得新台幣（下同）四千元後，將該四
    支行動電話機具交予庚○○。嗣於同年月十六日下午五時許，為警持法院核發之
    搜索票，在由庚○○擔任現場負責人、位於苗栗縣苗栗市之金萬年電動玩具店內
    ，當場起出上開四支行動電話機具，而循線查獲上情。
二、案經苗栗縣警察局移送臺灣苗栗地方法院檢察署檢察官偵查起訴。
    理    由
一、上訴人即被告乙○○經本院合法傳喚，無正當理由不到庭，惟據其前於本院調查
    時所為陳述，其對於前揭時、地將四支行動電話機具以四千元出質於庚○○之事
    實固直承不諱，惟否認有牙保贓物之犯行，辯稱：伊不知道該四支行動電話機具
    係屬贓物云云。惟查：前開四支行動電話機具分別為被害人戊○○、丁○○、丙○○、甲○○所有之物及於前述時、地失竊一節，業據被害人戊○○、丁○○、
    甲○○、丙○○於警詢時指述甚詳，並有贓物認領保管單四紙附卷可稽，堪認該
    四支行動電話機具係屬他人失竊之贓物。次查：被告於偵查中經檢察官訊其以：
    「是否承認贓物犯嫌」時回答：「承認」；且被告於原審審理時坦稱洪瑞章非經
    營手機生意者，該四支行動電話手機，手機行不敢收等語；況該四支行動電話手
    機之價值，依被害人戊○○、丁○○、丙○○、甲○○於警詢時之供述，分別有
    五千元、二千元、二千元、二千元之價值，若非來路不明之物品，洪瑞章自可循
    由正常之商業流通管道，請求正當之通訊行處理即可，又何須委託被告尋人出質
    ？在在均顯示被告確係知悉該四支行動電話手機係屬贓物。事證明確，被告於本
    院調查時所辯，係屬卸責之詞，不足採信，其犯行堪以認定，自應依法論科。
二、按刑法第三百四十九條第二項之「牙保」者，乃居間介紹之意，不論以直接方式
    例如當場為買賣雙方居間媒介買賣固屬之，或以間接方式即如以自己之名義代竊
    盜犯典當竊贓，亦成立牙保贓物罪。核被告乙○○所為，係犯刑法第三百四十九
    條第二項之牙保贓物罪，被告一行為同時牙保分屬四被害人之贓物，侵害上開四
    位被害人之財產法益，成立數罪名，為想像競合犯，應從一重處斷。被告前因犯
    竊盜案件，於八十七年間經原審法院判處有期徒刑五月確定，於八十八年四月四
    日執行完畢之事實，有台灣苗栗地方法院檢察署刑案資料查註紀錄表在卷可按，
    其於受有期徒刑之執行完畢後，五年內再犯本件有期徒刑以上刑之罪，為累犯，
    應依刑法第四十七條規定加重其刑。原審認被告犯罪事證明確，予以論罪科刑，
    固非無見，惟原判決對於被告一行為同時牙保分屬四被害人之贓物，侵害上開四
    位被害人之財產法益，成立數罪名，為想像競合犯，應從一重處斷，漏未論述，
    尚有未合。被告上訴意旨猶執陳詞，否認犯行，指摘原判決不當，固無理由，惟
    原判決既有上述可議之處，即屬無可維持，自應由本院將原判決撤銷改判。爰審
    酌被告犯罪之動機、目的、手段、所生危害、前有傷害、賭博、多次竊盜之前科
    紀錄，其因犯竊盜案件，經臺灣苗栗地方法院檢察署檢察官提起公訴，由原審法
    院審理中（嗣經判處有期徒刑六月確定），竟復犯本案，惡性匪淺，及犯後未能
    坦認犯行之態度等一切犯罪情狀，量處如主文第二項所示之刑，以示懲儆。
三、被告經合法傳喚，無正當之理由不到庭，爰不待其陳述，逕行判決。
據上論結，應依刑事訴訟法第三百七十一條、第三百六十九條第一項前段、第三百六
十四條、第二百九十九條第一項前段，刑法第三百四十九條第二項、第四十七條、第
五十五條，罰金罰鍰提高標準條例第一條前段，判決如主文。
本案經檢察官己○○到庭執行職務。
中      華      民      國      九十一   年       九      月     十九   日
                                    臺灣高等法院臺中分院刑事第四庭
                                          審判長法  官  洪  耀  宗
                                                法  官  劉  登  俊
  法  官  江  德  千
右正本證明與原本無異。
不得上訴。
                                                書記官  吳  麗  琴
中      華      民      國      九十一   年       九      月    二十    日
【附錄論罪科刑法條】
刑法第三百四十九條第二項
搬運、寄藏、故買贓物或為牙保者，處五年以下有期徒刑、拘役或科或併科一千元以
下罰金。                                                                Ｉ
